臺灣臺北地方法院民事裁定　　　　　　　96年度聲字第2498號
聲　請　人　甲○○
上列聲請人與相對人乙○○間返還提存物事件，本院裁定如下：
    主  文
聲請駁回。
    理  由
一、本件聲請人聲請意旨略以：聲請人與相對人間因清償債務事
    件，前遵本院78年度全字第1160號民事裁定，為相對人提供
    擔保金新台幣（下同）20萬元後，得免為或撤銷假扣押，並
    經本院以78年存字第2395號提存事件提存，茲因聲請人已於
    訴訟終結後，以台北法院郵局存證信函第3312號函，催告相
    對人於催告函送達後21日內，就免為或撤銷假扣押之執行所
    受之損害，對聲請人行使權利，然相對人未為行使，為此爰
    依民事訴訴法第104條第1項之規定，聲請返還擔保金等語，
    並提出提存書、本院78年全字第1160號裁定、存證信函、掛
    號郵件收件回執等件為證。
二、按返還擔保金，依民事訴訟法第106條準用第104 條之規定
    ，須符合：（一）應供擔保之原因消滅者；（二）供擔保人
    證明受擔保利益同意返還者；（三）訴訟終結後供擔保人證
    明已定20日以上之期間催告受擔保利益人行使權利而未行使
    ，或法院依供擔保人之聲請，通知受擔保利益人於一定期間
    內行使權利並向法院為行使權利之證明而未證明者之要件，
    法院始得裁定返還擔保金。
三、經查：聲請人主張其已於訴訟終結後，以台北法院郵局存證
    信函第3312號函，催告相對人於催告函送達後21日內，就免
    為或撤銷假扣押之執行所生損害對聲請人行使權利，而未行
    使乙節，固據提出郵局存證信函、掛號郵件收件回執為證，
    經核該收件回執雖蓋有玫瑰欣欣大樓管理委員會章圓戳，惟
    未經代收催告存證信函之管理員簽名或蓋其私章以示其合法
    性，又依聲請人所提出之上開存證信函暨其回執所載，聲請
    人寄送該存證信函與相對人之處所係：「台北市○○路○段
    375號403室」，然依相對人戶籍謄本之記載，相對人之住居
    所係在：「台北市大安區○○○路○段311號6樓」，且經本
    院以電話向聲請人查詢，聲請人亦稱：「當初寄存證信函予
    乙○○先生後，管委會已經將信件退回給我，上面註記已經
    搬遷」等語，此亦有本院之公務電話紀錄1紙在卷可憑，是
    聲請人上述催告相對人行使權利之意思表示，顯未合法送達
    於相對人，準此，聲請人自不能證明已定20日以上之期間催
    告或通知受擔保利益人（即相對人）行使權利，宜由聲請人
    按相對人前述之住居所再為送達始為合法，此外，依聲請人
    聲請之意旨，亦難因之證明本件具有：（一）應供擔保之原
    因消滅及（二）供擔保人證明受擔保利益同意返還之情形，
    則依上開二之說明，聲請人之聲請，尚不符返還擔保金之要
    件，不能准許，應予駁回。
四、爰裁定如主文。
中　　華　　民　　國　 　96　　年　　7　　月　　10　　日
                  民事第一庭    法　官　陳邦豪
以上正本係照原本作成。
如對本裁定抗告，須於裁定送達後十日之不變期間內，向本院提
出抗告狀。
中　　華　　民　　國　 　96　　年　　7　　月　　10　　日
                                書記官  薛德芬
